臺灣新北地方法院刑事判決
                                    111年度審易緝字第5號
公  訴  人  臺灣新北地方檢察署檢察官
被      告  簡聰岳

                    籍設新北市○○區○○路0 段000 號（新北○○○○○○○○）

                    （另案於法務部○○○○○○○執行，暫處同署臺北監獄臺北分監）
上列被告因竊盜案件，經檢察官提起公訴（109 年度偵字第3184
0 號），本院判決如下：
    主  文
簡聰岳犯竊盜罪，處罰金新臺幣肆仟元，如易服勞役，以新臺幣
壹仟元折算壹日。
    事實及理由
壹、查被告簡聰岳所犯係死刑、無期徒刑、最輕本刑為3 年以上
    有期徒刑以外之罪，其於準備程序就被訴事實為有罪之陳述
    ，經告知簡式審判程序之旨，並聽取其與檢察官之意見後，
    本院認無不得或不宜改依簡式審判程序進行之處，爰依刑事
    訴訟法第273 條之1 第1 項、第284 條之1 之規定，裁定進
    行簡式審判程序。
貳、本案犯罪事實、證據及應適用之法條，除下列事項應予更正
    、補充外，餘均引用附件即檢察官起訴書之記載：
一、犯罪事實欄一第1 行所載之「17時」，應予更正為「22時56
    分」；第2 行所載之「158 號」，則應更正為「160 號」。
二、補充「被告簡聰岳於111 年1 月20日本院準備程序及審理中
    之自白（參本院卷所附當日各該筆錄）」為證據。　　
叁、審酌被告係具備一般智識程度及社會歷練之成年人，對於不
    得以竊盜等非法方式侵害他人財物之情，自當瞭然於胸，卻
    不思付出自身勞力或技藝，循合法、正當之途徑取得所需，
    而恣意竊取他人所有之財物，對他人財產安全造成危害，實
    有不該，兼衡被告之素行、犯罪之目的、手段、教育程度、
    職業、家庭經濟與生活狀況、所竊取財物之價值（已發還告
    訴人賴嘉紘，詳後述），以及被告犯後終能坦認本件犯行，
    態度勉可等一切情狀，量處如主文所示之刑，並諭知如易服
    勞役之折算標準，以資處罰。
肆、被告竊得如附件犯罪事實欄一所示之物，雖屬其實行本件犯
    行之犯罪所得，案發後經告訴人立據領回，故不予宣告沒收
    。
伍、本判決係依刑事訴訟法第310 條之2 及第454 條所製作之簡
    化判決，依法僅需記載犯罪事實、證據名稱及應適用之法條
    ，並得以簡略方式為之，如認定之犯罪事實、證據及應適用
    之法條，與檢察官起訴書之記載相同者，得引用之，附此敘
    明。
據上論斷，應依刑事訴訟法第273 條之1 第1 項、第299 條第1
項前段、第310 條之2 、第454 條（本件依刑事判決精簡原則，
僅記載程序法條文），判決如主文。
本案經檢察官謝奇孟偵查起訴，由檢察官陳炎辰到庭執行公訴。
中　　華　　民　　國    111   年 　  2  　月 　 22  　日
                 刑事第二十四庭  法  官　李俊彥   
以上正本證明與原本無異。
如不服本判決，應於判決送達後20日內敘明上訴理由，向本院提
出上訴狀（應附繕本），上訴於臺灣高等法院。其未敘述上訴理
由者，應於上訴期間屆滿後20日內向本院補提理由書「切勿逕送
上級法院」。
                                 書記官  林慈恩
中　　華　　民　　國　  111 　年　   2    月    22    日
附錄本判決論罪之法律條文：
中華民國刑法第320 條
意圖為自己或第三人不法之所有，而竊取他人之動產者，為竊盜
罪，處5 年以下有期徒刑、拘役或50萬元以下罰金。
意圖為自己或第三人不法之利益，而竊佔他人之不動產者，依前
項之規定處斷。
前二項之未遂犯罰之。
--------------------------------------------------------
附件：
臺灣新北地方檢察署檢察官起訴書
                                    109年度偵字第31840號
　　被　　　告　簡聰岳　男　45歲（民國00年0月0日生）
　　　　　　　　　　　　住新北市○○區○○○路0段000巷00
　　　　　　　　　　　　弄0號
　　　　　　　　　　　　居新北市○○區○○路000○0號
　　　　　　　　　　　　國民身分證統一編號：Z000000000號
上列被告因竊盜案件，業經偵查終結，認應提起公訴，茲將犯罪
事實及證據並所犯法條分敘如下：
　　　　犯罪事實
一、簡聰岳於民國109年5月17日17時許，在新北巿泰山區明志路3
    段158號處，見賴嘉紘所有、停放在該處之車牌號碼000-000
    號普通重型機車上擺有全罩式安全帽1頂（價值新臺幣4,800
    元，已發還）無人看管，竟意圖為自己不法之所有，基於竊
    盜之犯意，徒手竊取該安全帽1頂，得手後隨即搭乘計程車
    逃逸。
二、案經賴嘉紘訴由新北市政府警察局林口分局報告偵辦。
　　　　證據並所犯法條
一、證據清單及待證事實：
編號 證據名稱 待證事實 1 被告簡聰岳於警詢及偵查中之供述 被告簡聰岳固不否認有拿取賴嘉紘安全帽之事實，惟矢口否認有何竊盜犯行，辯稱：拿錯了云云。 2 告訴人賴嘉紘之指述 全部犯罪事實。 3 新北市政府警察局林口分局扣押筆錄、扣押物品目錄表、贓物認領保管單、監視器翻拍照片6張 佐證全部犯罪事實。 
二、核被告所為，係犯刑法第320條第1項之竊盜罪嫌。又被告竊
    取之安全帽1頂，業已發還告訴人，爰不聲請宣告沒收犯罪
    所得。
三、依刑事訴訟法第251條第1項提起公訴。
　　此　致
臺灣新北地方法院
中　　華　　民　　國　 110　　年　　2 　　月　　19　　日
　　　　　　　　　　　　　檢　察　官　謝奇孟